【裁判字號】    90,交簡上,64
【裁判日期】    920224
【裁判案由】    業務過失傷害
【裁判全文】
臺灣臺北地方法院刑事判決                          九十年度交簡上字第六四號
    上  訴  人  臺灣臺北地方法院檢察署檢察官
    上  訴  人
    即  被  告  甲○○
右列上訴人因業務過失傷害案件，不服本院台北簡易庭九十年度北交簡字第一三四八
號，中華民國九十年五月十四日第一審刑事簡易判決（檢察官聲請簡易判決處刑案號
：九十年度偵字第七七六二、八五三一號），提起上訴，本院管轄之第二審合議庭判
決如左：
    主  文
原判決撤銷。
甲○○從事業務之人，因業務上之過失傷害人，處拘役肆拾日，如易科罰金以佰元
元折算壹日。
    事  實
一、甲○○係以駕駛營業小客車為業，於民國八十九年十二月三日十八時許，駕Ｔ三
    －０一二號營業小客車，在台北市○○○路及天津街口，搭載乘客乙○○，欲往
    台北市○○○路○段方向行駛，行經台北市○○○路與新生南路口，原應隨時注
    意車前狀況，並採取必要之安全措施，且依當時該路段之光線為夜間有照明、路
    面無缺陷無障礙物、視詎良好之情形，亦非不能注意，竟疏未注意，致不慎撞及
    台北市○○○路上之中央分隔島，造成乘坐該車之乘客乙○○受有頭部外傷、前
    額撕裂傷、左下肢瘀傷十乘四公分、右下肢瘀傷十乘三公分及疑似美尼爾氏症之
    傷害。
二、案經乙○○訴由台北市政府警察局大安分局報請台灣台北地方法院檢察署檢察官
    聲請簡易判決處刑。
    理  由
一、右開事實業據被告坦承不諱，核與告訴人乙○○於警詢、偵查時之指述相符，並
    有道路交通事故調查報告表、補充資料表、談話紀錄表、台北市政府警察局交通
    警察大隊事故分析研判表、診斷證明書、驗傷診斷書等在卷可參。按汽車行駛時
    ，駕駛人應注意車前狀況，並隨時採取必要之安全措施，道路交通安全規則第九
    十四條第三項定有明文，本件被告行經右開路段時，原應注意前揭規定，且依當
    時該路段之光線為夜間有照明、路面無缺陷無障礙物、視詎良好之情形，亦非不
    能注意，竟疏未注意，不慎撞及台北市○○○路上之中央分隔島，其有過失甚明
    ，且此過失亦與告訴人所受傷害之間，有相當因果關係，則被告過失傷害告訴人
    之犯行，足以認定。
三、被告係計程車司機，為從事駕駛業務之人，並於執行業務時過失傷害告訴人，則
    核其所為，係犯刑法第二百八十四條第二項前段業務過失傷害罪。惟查：(一)被告
    係於八十九年十二月三日為本件犯行，而刑法第四十一條之規定，已於被告行為
    後之九十年一月四日修正，嗣經總統於九十年一月十日公布，並自同年一月十二
    日起生效，依現行刑法第四十一條第一項前段：「犯最重本刑為五年以下有期徒
    刑以下之罪，而受六個月以下有期徒刑或拘役之宣告，因身體、教育、職業、家
    庭之關係或其他正當事由，執行顯有困難者，得以一元以上三元以下折算一日，
    易科罰金」之規定，較諸修正前之刑法第四十一條以「犯最重本刑為三年以下有
    期徒刑以下之刑之罪，而受六月以下有期徒刑或拘役之宣告」，始得易科罰金之
    規定，以修正後現行刑法第四十一條第一項前段之規定有利於被告，故被告行為
    時雖在刑法第四十一條修正生效前，依刑法第二條第一項前段規定，仍應適用裁
    判時即修正後之刑法第四十一條第一項前段規定，諭知易科罰金之折算標準，始
    為適法，故原審於九十年五月十四日判決時，未比較新舊法，即有不當；(二)又被
    告於其所犯業務過失傷害罪未被發覺前，已向當時處理事故之警員承認犯罪並接
    受裁判，有台北市政府警察局大安分局交通分隊提出之自首調查報告在卷可參，
    應依刑法第六十二條前段之規定，就其所犯業務過失傷害罪部分減輕其刑，原審
    漏未依此規定減輕被告之刑，亦有未洽，是上訴意旨雖均未就此有所指摘，但基
    於上述原因，本院仍應將原判決撤銷改判。爰審酌被告過失之程度、致告訴人所
    受之傷害、被告犯後之態度、被告與告訴人雖已達成和解，但告訴人明白表示該
    和解僅為民事上和解，仍希望給被告刑事制裁（本院九十一年十一月二十二日訊
    問筆錄參照）、及應依被告自首減輕其刑等情，量處如主文第二項所示之刑，再
    依現行刑法第四十一條第一項前段，諭知易科罰金之標準。
據上論斷，應依刑事訴訟法第四百五十五條之一第一項、第三項、第三百六十九條第
一項前段、第二百九十九條第一項前段，刑法第二條第一項前段、第二百八十四條第
二項前段、第四十一條第一項前段、第六十二條前段，罰金罰鍰提高標準條例第一條
前段、第二條，判決如主文。
本案經檢察官孫小萍到庭執行職務
中      華      民      國    九十二    年      二      月    二十四    日
                                    臺灣臺北地方法院交通法庭
                                        審判長法  官  劉壽嵩
                                              法  官  洪文慧
                                              法  官  林鴻達
右正本證明與原本無異。
本判決不得上訴。
                                              書記官  石幸代
中      華      民      國    九十二    年      二      月    二十四    日


司法院資訊處製作；財團法人民間司法改革基金會備份。
